臺灣屏東地方法院刑事判決　　　　　　　　　　　　　九十二年度訴字第七一號
　　公　訴　人　臺灣屏東地方法院檢察署檢察官
　　被　　　告　丙○○
　　選任辯護人　陳魁元律師
　　被　　　告　辛○○
　　選任辯護人　吳澄潔律師
　　被　　　告　乙○○
　　被　　　告　庚○○
　　右二人共同　周春米律師
　　選任辯護人
　　被　　　告　己○○
　　選任辯護人　陳豐裕律師
右被告等因強盜等案件，經檢察官提起公訴（九十二年度偵字第三三九九號），本院
判決如左：
     主  文
丙○○、庚○○共同私行拘禁，剝奪人之行動自由，各處有期徒刑陸月，如易科罰金
，均以參佰元折算壹日。
乙○○共同私行拘禁，剝奪人之行動自由，處有期徒刑參月，如易科罰金，以參佰元
折算壹日。
己○○以加害財產之事，恐嚇他人致生危害於安全，處拘役參拾日，如易科罰金，以
參佰元折算壹日。被訴加重強盜罪部分，無罪。
辛○○無罪。
     事  實
一、丙○○係「霓霓傳播經紀公司」負責人，於民國九十二年四月間以秀場表演名義
    與辛○○合夥引進二名白俄羅斯女子「SHKURKO．IRYNA」（中文譯名為依蕾娜）
    及「RAMANOUSKAYA．TATSIANA」（中文譯名為塔夏娜）至高雄演出，後依蕾娜與
    塔夏娜於同年六月十三日因擅自與癸○○外出未歸，丙○○不甘秀場收入損失而
    四處尋找，嗣於九十二年六月二十三日凌晨零時十五分許，與綽號「阿潘」、「
    阿德」之不詳姓名成年男子一同至屏東縣恆春鎮○○路墾丁九七「金灘ＰＵＢ」
    飲酒時，發現依蕾娜、塔夏娜與癸○○亦在二樓飲酒，丙○○乃以電話通知家住
    屏東縣恆春鎮之乙○○至現場幫忙處理賠償談判等相關事宜，乙○○旋駕駛車號
    ９Ｒ－１３１３號自小客車偕同友人庚○○前往「金灘ＰＵＢ」與丙○○會面，
    後一行人乃基於妨害自由之犯意聯絡，謀議要將癸○○三人帶離現場談判，謀議
    既定，丙○○即與「阿潘」、「阿德」上樓，因癸○○等人拒絕離開，丙○○等
    三人遂強拉癸○○等人，雙方於拉扯間，依蕾娜因此受有前額挫傷、左頰淤傷、
    右手、背部及左手肘擦傷、頭部外傷等傷害，塔夏娜則受有鼻淤傷、右耳後腫脹
    、頭部外傷等傷害。癸○○下樓後，猶與丙○○相互拉扯，庚○○見狀乃基於傷
    害之犯意，徒手毆打癸○○，後丙○○即強行將依蕾娜押進９Ｒ－１３１３號自
    小客車，由乙○○負責駕駛，另庚○○及「阿潘」、「阿德」則強押癸○○及塔
    夏娜進入另一車號不詳之銀色自小客車，至屏東縣恆春鎮北門山上談判。到達北
    門山上，於談判過程中，庚○○又承前揭傷害犯意，與丙○○、「阿潘」、「阿
    德」等人共同毆打癸○○，致癸○○受有右前眼房出血、頭部、頸部、軀幹及四
    肢多處鈍挫傷、左側第十一支肋骨骨折等傷害，庚○○且喝令癸○○脫掉身上衣
    褲。嗣於同日凌晨三時許，丙○○、庚○○、乙○○、「阿潘」、「阿德」復開
    車強押癸○○、依蕾娜及塔夏娜轉往屏東縣恆春鎮○○路「墾丁飛魚客棧」，由
    丙○○以假名「陳小飛」登記投宿後，庚○○、乙○○乃將依蕾娜、塔夏娜帶往
    該客棧二九一三號房看管，另丙○○、「阿潘」、「阿德」三人則將癸○○帶至
    二九０七號房。丙○○隨後以電話聯絡辛○○前來決定索償金額，且為了達成協
    議，又電請友人己○○前來見證。嗣未具犯意聯絡之辛○○及己○○（均另為無
    罪之諭知，詳如後述）於同日凌晨五時許，先後到達「墾丁飛魚客棧」，雙方即
    在己○○協調下達成和解，癸○○並當場立下讓渡書，同意以新臺幣一百二十萬
    元受讓依蕾娜、塔夏娜，及賠償霓霓傳播經紀公司之損失，付款方式除當場支付
    五萬元現金外，又簽立二紙本票，分別為面額四十五萬元、票號５７３６２０、
  發票日九十二年六月二十三日、到期日九十二年八月一日，及面額二十萬元、票
    號５７３６２１、發票日九十二年六月二十三日、到期日九十二年九月一日，另
    五十萬元現金，癸○○則打電話予同在高雄市○○街五十一號「明星釣蝦場」工
    作之同事林宏勳，林宏勳籌足五十萬元後，再會同另一同事甲○○於同日六時四
    十分許，騎乘機車至高雄市○○路與民生路口「古德曼咖啡」店前，將現金交付
    予受丙○○委託代為收款之不知情之莊慶璋，莊慶璋通知丙○○收到款項後，約
    於同日七時許，丙○○、「阿潘」、「阿德」、乙○○及庚○○始讓癸○○攜同
    依蕾娜、塔夏娜離去。同年六月二十四日，本案因新聞報導曝光，己○○心生不
    滿，而另起恐嚇之犯意，於同年六月二十五日晚間時分，至「明星釣蝦場」向癸○○揚言：本來是要幫忙，現變成我有事，我手下若想不開，來三、四百人圍店
    不是不可能等語，因癸○○不在，經由在場聽聞到之甲○○轉告後而心生畏懼，
    以此加害財產之事恐嚇癸○○。嗣員警依癸○○所供，於九十二年六月二十四日
    循線查獲上情，並扣得讓渡書一紙、本票二紙。
二、案經癸○○訴由屏東縣警察局恆春分局報告臺灣屏東地方法院檢察署檢察官偵查
    起訴。
     理  由
壹、有罪部分：
一、訊據被告丙○○、乙○○、庚○○對於右揭犯罪事實，皆已坦承不諱，被告己○○雖坦承於右揭時、地，口出：我手下若想不開，來三、四百人圍店不是不可能
    等語，惟矢口否認有恐嚇之意，辯稱：是因一時氣憤云云。經查：
  (一)右揭被害人癸○○、依蕾娜及塔夏娜被剝奪行動自由及毆打之犯罪事實，業據癸○○、依蕾娜及塔夏娜分別於警局、偵訊時指訴綦詳，且於審理中，癸○○亦到
    庭結證屬實。而被害人於「金灘ＰＵＢ」遭強押等情，並據現場目擊證人即該Ｐ
    ＵＢ副總經理戊○○於警局及偵訊時證述：「（能否敘述六月二十三時零時五十
    五分，你店發生擄人之詳細經過？）當時我人在一樓櫃檯，二樓情況我不清楚，
    我能敘述一樓情況，那時是有五名男子架著那位蘇姓男子，邊打邊拉，有二、三
    人打那位蘇姓男子，沒有持武器」、「（六月二十二日當晚情形？）當時我不在
    場，是乙○○打電話要我過去金灘，我過去時，在場有很多人，我只認識乙○○
    ，乙○○跟我說他朋友要將人帶走，我說不要鬧事就好，我在樓下看到他們有三
    、四個人上去，過五分鐘後，就看到他們將二名外國女子架下來，另外一個我沒
    有看到，在店外他們有被打，上車時並有拉扯」等語明確。另被害人癸○○於遭
    拘禁期間，託人代為給付五十萬元現金等情，分別據證人林宏勳於警局、偵訊證
    述：「（請詳述案情經過？）．．．二十三日六時八分，癸○○打我行動電話，
    叫我準備五十萬元，．．．，我與店內經理甲○○騎機車在六時四十分到『古德
    曼咖啡』，綽號『阿東』之男子駕駛一輛車號ＺＬ－３０５６號黑藍色箱型車來
    到『古德曼咖啡』店前，．．．，我確認其身分後將五十萬現金交給阿東，．．
    ．，約六時五十分，癸○○打回公司說他已被釋放了」等語；證人甲○○於警局
    、偵訊證述：「．．．，直到凌晨六點十四分許，店內另一名經理林宏勳打電話
    給我說，阿賢有打電話與他聯絡，要公司準備現金五十萬元拿至高雄市○○區○○路與民生路口古德曼咖啡廳門口交給一名綽阿東男子，我與林宏勳馬上拿公司
    公款五十萬前往古德曼咖啡廳，將錢交給該綽號阿東男子」等語；及證人莊慶璋
    於警局、偵訊時證述：「（於九十二年六月二十三日是否有與丙○○聯絡？以何
    方式聯絡？聯絡情形為何？）他於當日凌晨五時許有打電話給我，向我說明『等
    一下有人會與我聯絡，他會拿五十萬元給我，請我代為保管」、「（於九十二年
    六月二十三日凌晨六時許，是否有人與你聯絡洽談交付款項事宜？詳情為何？）
    有，有一位綽號『阿水』打電話給我，並由他說約在高雄市○○路與民生路口之
    古德曼咖啡店前見面，並交付款項」、「（交付款項情形為何？）他們共二個人
    來，問我是不是阿東，我回答是，並將現金用報紙包住交給我，他們並先行離開
    ，後我在車上再行點清數目正確，當時有打電話給太陽丙○○表示已經收到款項
    」等語無訛。此外，復有癸○○三人提出之驗傷診斷書三紙、癸○○受傷照片四
    幀、本票二紙、讓渡書一紙、墾丁飛魚客棧房客付款明細單、旅客基本資料各一
    紙、金灘ＰＵＢ照片四幀、北門山上照片二幀、飛魚客棧照片十一張在卷可資參
    佐。
  (二)被告己○○至明星釣蝦場恐嚇癸○○部分，除被害人癸○○指訴明確外，且經證
    人甲○○於偵訊及審理中證述：「（己○○有無到你店裡恐嚇？）．．．，六月
    二十四日新聞報出來後，己○○又於晚上九點多來店裡，說他處理好要店長出去
    渡假二、三，隔天在晚上己○○又來說，本來是要幫忙，變成他有事，他手下若
    想不開，來三、四百個人圍店不是不可能，並留下他手機號碼，要店長與他聯絡
    ，當時我聽到了很害怕，此事我就轉告予癸○○」、「（後來有無將己○○所說
    這些話告訴癸○○？）我有轉告楊先生說可以調三、四百人圍店」等語綦詳。被
    告己○○揚言之目的，既在造成癸○○心理上之壓力，進而促使癸○○依其旨意
    處理事情，且客觀上一般人於聽聞店裡將被人派三、四百人包圍，心理上顯少不
    產生恐懼感，而主觀上被害人癸○○亦因此心生不安全感，被告己○○否認有恐
    嚇之意，自不足採。
  (三)至於被害人癸○○雖指稱：與塔夏娜二人是在九十二年六月二十二日中午才見面
    ，當天是塔夏娜二人主動打行動電話表示要前往「明星釣蝦場」，下午三人才前
    往墾丁，晚上在「金灘ＰＵＢ」飲酒時，即遭五、六名年青人不由分說毆打及搶
    走身上財物云云。惟被告丙○○、乙○○及庚○○均否認強押癸○○取財係基於
    不法所有之意圖，被告丙○○辯稱：是因癸○○將塔夏娜二人帶走，造成公司損
    失，才偕同乙○○、庚○○強押癸○○並要求其賠償等語。再者，由被害人依蕾
    娜及塔夏娜於警局均供稱：現從事舞蹈工作，臺灣經營公司老闆叫ＳＵＮ等語，
    且均指認卷附照片中丙○○即為老闆等情觀之，足認依蕾娜及塔夏娜在臺期間確
    實受僱於丙○○。又綜觀卷附塔夏娜所使用之0000000000號行動電話
    通聯紀錄，顯示塔夏娜於九十二年六月十三日前，即與被害人癸○○所使用之0
    000000000行動電話有多次聯繫，九十二年六月十三日五時十八分二十
    八秒起至六時四十一分五十一秒止，更連續通話達八通之多，發話之基地臺位置
    均在塔夏娜二人居住之高雄市左營區內，自此而後，迄至九十二年六月二十三日
    止，塔夏娜均未再與癸○○有任何通聯紀錄。另由被告丙○○提出之照片，亦顯
    示塔夏娜二人位於高雄市左營區○○○路三八一號住處，於九十二年六月十三日
    七時十分許曾有一車號不詳之白色自小客車進出，塔夏娜二人自九十二年六月十
    三日外出即未再歸來，而塔夏娜二人被尋獲時，又正與癸○○同遊等情，顯見被
    害人癸○○供稱：於九十二年六月二十二日與塔夏娜二人電話聯繫後始一同外出
    云云，與事實並不相符，而被告丙○○辯稱：塔夏娜二人於九十二年六月十三日
    起即與癸○○外出等語，並非無據，從而本案被告丙○○、乙○○及庚○○等人
    強押癸○○求償係起源於塔夏娜二人擅自與癸○○外出，無法按時演出，致丙○○受有損害等因，洵堪認定。
  (四)綜上，本案事證已明，被告等犯行洵堪認定。
二、核被告丙○○、乙○○、庚○○所為，係犯刑法第三百零二條第一項之妨害自由
    罪。被告丙○○、庚○○毆打癸○○之行為，係犯刑法第二百七十七條第一項之
    傷害罪。被告己○○恐嚇癸○○係犯刑法第三百零五條恐嚇罪。公訴人雖認被告
    丙○○、乙○○及庚○○所為，係犯刑法第三百三十條第一項之加重強盜罪，惟
    如前述，被告丙○○、乙○○及庚○○主觀上係認定與癸○○有金錢上之糾紛，
    始強行要求癸○○承諾賠償，是被告三人強押癸○○取財之行為，尚未構成不法
    所有之意圖，公訴意旨漏未斟酌此點，其上開所認尚有未洽，惟因基本事實同一
    ，本院自應予審理，並變更起訴法條。被告丙○○、乙○○、庚○○、「阿潘」
    及「阿德」，就妨害自由之犯行，被告丙○○、庚○○、「阿潘」、「阿德」就
    傷害犯行，均有犯意聯絡及行為分擔，皆為共同正犯。被告庚○○先後二次毆打
    癸○○，時間緊接，方法相同，觸犯構成要件相同之罪名，顯係基於概括犯意為
    之，應依連續犯規定論以一罪，並依法加重其刑。被告丙○○、庚○○傷害癸○○之目的，是在強押癸○○離去以逼迫其同意賠償，所犯傷害及妨害自由二罪間
    ，有方法結果之牽連關係，應從一重之妨害自由罪論處。爰審酌被告丙○○僅因
    金錢糾紛，即糾眾押人談判，且又對被害人暴力相向，被告庚○○雖非本案主謀
    ，然出手傷害被害人最為嚴重，被告己○○動輒出言恐嚇，對被害人心理造成之
    驚恐程度，及被告丙○○等人犯後態度等一切情狀，分別量處如主文所示之刑，
    並均諭知易科罰金之折算標準。
三、公訴意旨另以：丙○○於九十二年六月二十三日凌晨三時許，在「墾丁飛魚客棧
    」第二九０七號房間內，以癸○○誘拐依蕾娜、塔夏娜出走，致丙○○收入受損
    為由，以脅迫癸○○交付五十萬元並簽立讓渡書、面額四十五萬元及二十萬元之
    本票各一紙，而使癸○○行無義務之事，且丙○○於接獲莊慶璋通知收到五十萬
    元現款後，又與辛○○、己○○、「阿潘」、「阿德」對癸○○出言恐嚇：不要
    報案，否則黑白二道均要你難看等語後，始讓癸○○攜同依蕾娜二人離去。另己○○因本案經新聞報導而曝光後，心生不滿，另起恐嚇之意，於九十二年六月二
    十四日二十一時許，至「明星釣蝦場」恐嚇稱：叫癸○○處理好，出去渡假二、
    三天等語。因認丙○○涉有刑法第三百零四條之強制罪、第三百零五條之恐嚇罪
    ，己○○涉有刑法第三百零五條之恐嚇罪。惟(一)丙○○強制罪部分：按刑法第三
    百零二條之妨害自由罪，係妨害他人自由之概括規定，如以使人行無義務之事為
    目的，而其方法已達剝奪他人行動自由之程度時，其使人行無義務之事，已為剝
    奪他人行動自由之行為所吸收，應僅成立剝奪他人行動自由罪，不再論以刑法第
    三百零四條第一項之強制罪。最高法院八十七年台上字第六一九號判決可資參照
    。依此，被告丙○○強押癸○○至「墾丁飛魚客棧」，剝奪癸○○行動自由後，
    再逼迫其簽立本票、讓渡書及交付五十萬元等行為，應不再另論強制罪，公訴人
    認被告丙○○另犯刑法第三百零四條之強制罪，尚有未洽。(二)丙○○恐嚇部分：
    公訴人認丙○○涉嫌恐嚇，無非以被害人癸○○之指訴為依據。然被告丙○○已
    堅詞否認於釋放癸○○之前曾出言恐嚇，且當時在同一房間內之證人辛○○、己○○亦分別證述：「（從你到飛魚客棧到離開，有無發生不法情事，例如脅迫或
    毆打？）沒有，敲定之後大家談得很愉快，當時我們已經答應將該二名女子讓渡
    給他，他還問我們要如何經營，我說他起碼要請一個翻譯」、「（有無聽到有人
    恐嚇癸○○？）沒有」等語，另由二名陪同己○○前來見證之證人壬○○、楊福
    源到庭證述「（你們要走時有沒有跟癸○○說什麼？）楊先生有約癸○○一起回
    來，可是他說還要多住幾天」、「（離開時有沒有跟癸○○說什麼？）我們有要
    約癸○○一起回來，他說他還要玩二、三天」等語，顯見除癸○○指訴外，並無
    其他證據足資參佐，是公訴人認被告丙○○此部分涉有恐嚇罪嫌，證據尚有未足
    。(三)己○○恐嚇部分：按刑法第三百零五條之恐嚇罪，須以加害生命、身體、自
    由、名譽、財產之事，恐嚇他人等為構成要件，而被告己○○於九十二年六月二
    十四日向癸○○宣稱：要癸○○把事情處理好，出去渡假等語，並未提及要對上
    揭五種法益加以不法害惡，是公訴人認己○○此一行為涉有恐嚇罪即有未合。惟
    公訴意旨認被告丙○○、己○○二人所涉刑法第三百零五條之罪，與前述論罪科
    刑之罪間，分別有方法結果之牽連關係，及有連續犯關係，均屬裁判上一罪，爰
    不另為無罪之諭知。
貳、無罪部分：
一、公訴意旨略以：辛○○、己○○於九十二年六月二十三日凌晨五時許，先後到達
    「墾丁飛魚客棧」二九０七號房間後，二人明知癸○○係遭丙○○等人以毆打之
    強暴方式而不能抗拒，竟參與丙○○等人意圖為自己及第三人不法所有之犯意聯
    絡，以癸○○誘拐依蕾娜及塔夏娜出走，致丙○○及辛○○收入受損為由，共同
    脅迫癸○○交付五十萬元，並簽立讓渡書，及面額四十五萬元與二十萬元之本票
    各一紙，癸○○因已受傷不能抗拒，乃打電話予同在高雄市○○街五十一號「明
    星釣蝦場」工作之同事林宏勳，由林宏勳籌足五十萬元後，會同另一同事甲○○
    於同日六時四十分許，騎乘機車至高雄市○○路與民生路口「古德曼咖啡店」前
    ，將五十萬元交付予丙○○委託代為收錢之不知情之莊慶璋，莊慶璋通知丙○○
    收到款項後，辛○○、己○○又夥同丙○○、「阿潘」、「阿德」對癸○○出言
    恐嚇稱：不要報案，否則黑白二道均要你難看等語後，始讓癸○○攜同依蕾娜及
    塔夏娜離去。丙○○於同日十時許回到高雄後，將莊慶璋取回之贓款五十萬元分
    十萬元予辛○○。因認辛○○、己○○均涉犯刑法第三百三十條第一項之加重強
    盜罪、第三百零五條之恐嚇罪。
二、公訴人上開所認，無非以被害人癸○○、依蕾娜及塔夏娜等於警局或偵訊時之陳
    述、卷附之讓渡書、本票、照片及辛○○交出之贓款十萬元等資為論據。訊據被
    告辛○○、己○○固坦承於右揭時、地到達「墾丁飛魚客棧」，並要求癸○○在
    該客棧二九０七號房間以一百二十萬元簽立讓渡書、本票等，惟堅詞否認有強盜
    犯行，被告辛○○辯稱：我只是就我自己損失部分說明，到場後我沒有出言恐嚇
    ，也沒有不法所有之意圖等語，被告己○○辯稱：我從頭至尾只是扮演雙方協調
    之角色等語。
三、按犯罪事實應依證據認定之，無證據不得認定犯罪事實。又不能證明被告犯罪者
    ，應諭知無罪之判決。刑事訴訟法第一百五十四條第二項、第三百零一條第一項
    前段。經查：
  (一)被告辛○○、己○○固於同案被告丙○○、乙○○及庚○○強押並拘禁癸○○過
    程中到場，且就癸○○應給付金錢之數目亦參與磋商談判，惟被告辛○○與丙○○有合夥關係，而被告己○○係受丙○○請託當見證人，此業據證人丙○○證述
    「（在九十二年四月間有無以秀場表演名義引進二位俄羅斯女子？）有」、「（
    引進時是以個人名義引進或是與人合夥？）是與辛○○合夥」、「（你們之間投
    資費用如何計算？）他前後拿給我八十萬元」、「（為何要找己○○來協調？）
    因為我在車上有問癸○○在那裡工作，他說他是明星釣蝦場股東，我想起己○○
    對那邊很熟，我問他是否認識己○○，他說認識，我就想說要己○○來協調」等
    語綦詳，而同案被告丙○○等強押癸○○取款並無不法所有之意圖，已如前述，
    則被告辛○○及己○○受丙○○要求加入協商，自亦非基於不法所有之意圖。
  (二)至於被告辛○○、己○○對同案被告丙○○、乙○○及庚○○之妨害自由犯行，
    是否應同負共犯之責，綜觀在場證人壬○○到庭證述：「（現場有沒有任何人
    強迫癸○○簽協議書或是本票？）沒有，己○○與阿賢（指癸○○）很熟，我們
    在那裡的時候很好呀」等語；證人丁○○證述：「（現場有無人控制癸○○行動
    ？）沒有，我去時他好好的坐在那裡」等語；證人丙○○「（在金灘ＰＵＢ，還
    有山上這段期間，辛○○是否知情？）我在下恆春時有與辛○○通電話，我說要
    去恆春看看那個外國秀是否就是我們失蹤那二名俄羅斯女子，所以他知道我要去
    恆春」、「（辛○○是否知道你將這三人帶到山上去？）他不知道」、「（你是
    何時聯絡辛○○要他到恆春？）大概凌晨三、四點左右，也就是我與癸○○他們
    要到飛魚客棧要寫讓渡書時才通知他的」、「（通知他內容如何？）我說我有找
    到那二名俄羅斯女子，還有癸○○，現在要跟他們到飛魚客棧去談賠償事情。我
    會請蘇先生到飛魚客棧，是因為蘇先生提出他要賠一百五十萬元，我說我沒有辦
    法作主，還要合夥投資人辛○○同意」、「（辛○○與癸○○談賠償時有無討價
    還價？）有，本來說要賠一百五十萬元，己○○到時，辛○○有問己○○對這個
    金額有沒有意見，他們就討價還價」、「（辛○○到達飛魚客棧時，他們談的氣
    氛如何？）很和諧」、「（辛○○進來時，是否先開口要多少錢？）那是我說癸○○要出一百五十萬元，所以辛○○起先也是要求癸○○要拿一百五十萬元」、
    「（己○○進來時有無要癸○○先開個價？）他有問癸○○說現在是說一百五十
    萬元，你認為是否委屈，要他開個價，癸○○說願意如果可以，願意以一百萬現
    金處理」、「（辛○○是否有說二十萬元要給己○○？）當時口頭上有說」、「
    （己○○怎麼說？）他說不用了，事情處理圓滿就好」、「（事後有沒有包紅包
    或是送禮給己○○？）沒有」等語，顯見被告辛○○並不知悉被害人癸○○係遭
    同案被告丙○○等三人由「金灘ＰＵＢ」強押，後拘禁於「墾丁飛魚客棧」房間
    內，且在「墾丁飛魚客棧」房間內談判協商之過程中又無人對癸○○施予任何強
    暴脅迫等不法手段，被告辛○○顯然僅係單純以合夥人之關係到場參與協商，是
    在無證據足資證明被告辛○○認識到被害人癸○○於「墾丁飛魚客棧」房間內時
    行動自由仍繼續遭丙○○限制中，而辛○○亦有意利用此一情況以達到其向癸○○求償之目的前，自無法僅以被告辛○○於協商過程中在場，即推論被告辛○○
    同有剝奪癸○○行動自由之意。而被告己○○雖依其所承，知悉癸○○於進入「
    墾丁飛魚客棧」前即已遭人押往墾丁山上毆打，惟被告己○○到場之目的依同案
    被告丙○○供述，係受邀協調及見證，且依卷附被害人癸○○所書立之讓渡書，
    亦載明見證人為己○○，再參諸被害人癸○○在「墾丁飛魚客棧」時，行動自由
    已遭同案被告丙○○等人控制，丙○○又何須另邀他人共同遂其妨害自由之行為
    ，足認丙○○供稱，被告己○○在本案係立於見證人之地位應無庸置疑。被告己○○本即無剝奪被害人癸○○行動自由之動機，嗣後又係基於排解糾紛之意而到
    場，且又無證據足資證明己○○或在場諸人在協商過程中曾對癸○○施予任何暴
    行，被告己○○到場參與協商之舉尚不足認定其同有剝奪癸○○行動之意。至於
    癸○○於審理中雖到庭證述：被告辛○○於進入墾丁飛魚客棧房間內曾向其恫嚇
    稱：本來要讓你死云云，惟被告辛○○已堅詞否認於客棧房間內有任何恐嚇犯行
    ，而癸○○於警局、偵訊從未為如此供述，是其於審理中之指證已有可疑，況且
    除被害人片面指訴於協商過程中曾遭到恐嚇外，並無其他證據足資參佐，不能證
    明被告辛○○、己○○此部分犯罪，依法應為無罪判決之諭知。
據上論斷，應依刑事訴訟法第二百九十九條第一項前段、第三百條、第三百零一條第
一項前段、刑法第二十八條、第二百七十七條第一項、第三百零二條第一項、第三百
零五條、第五十五條、第四十一條第一項前段、罰金罰鍰提高標準條例第一條前段、
第二條，判決如主文。
本案經檢察官林津鋒到庭執行職務
中      華      民      國     九十三   年     四     月     二十一     日
                                      臺灣屏東地方法院刑事第一庭
                                          審判長  法  官  潘正屏
                                                  法  官  林世民
                                                  法  官  包梅真
右正本證明與原本無異。
如不服本判決應於收受本判決送達後十日內向本院提出上訴書狀，其未敘述上訴理由
者，並得於提起上訴後十日內向本院補提理由書狀（均須按他造當事人之人數附繕本
 ）「切勿逕送上級法院」
                                                  書記官  滕一珍
中      華      民      國     九十三   年     四     月     二十一     日
附錄法條：
刑法第二百七十七條第一項
傷害人之身體或健康者，處三年以下有期徒刑、拘役或一千元以下罰金。
刑法第三百零二條第一項
私行拘禁或以其他非法方法，剝奪人之行動自由者，處五年以下有期徒刑
、拘役或三百元以下罰金。
刑法第三百零五條
以加害生命、身體、自由、名譽、財產之事，恐嚇他人致生危害於安全者
，處二年以下有期徒刑、拘役或三百元以下罰金。
